---
title: "Uebungsaufgaben statistische Qualitaetskontrolle"
output:
  html_notebook: default
  html_document: default
runtime: shiny
---

```{r, include=FALSE}
rm(list = ls(all = TRUE))
library(dplyr)
library(knitr)
library(plotly)
library(shiny)
```
**Author: Dennis Triepke**

***

# Funktionen
Nachfolgedn sind alle Funktionen dieses Blattes aufgelistet.

### Prozessfaehigkeit

* `proc.cap` = $C_p$ Prozesspotenzial 
* `proc.cap.k` = $C_{pk}$ Prozessfaehigkeit *Katayori* (Bias) 
* `proc.cap.confi` = Konfidenzintervalle fuer $C_p$ mit `bias = TRUE` und  $C_{pk}$  mit `bias = FALSE`


```{r}
proc.cap <- function(go, gu, sd){ (go - gu) / (6 * sd) }
proc.cap.k <- function(go, gu, sd, mu){ min( (go - mu)/(3*sd), (mu - gu)/(3*sd) )}

proc.cap.confi <- function(n, alpha, C, bias = TRUE, print = TRUE){
  if(bias){
    UG <- C * sqrt( qchisq(alpha/2, df = n -1) / (n - 1) ) 
    OB <- C * sqrt( qchisq(1- alpha/2, df = n -1) / (n - 1) ) 
    if(print){  cat("UG = ", UG, "\t", "OB = ", OB) }
    return(list(UG = UG, OG = OB))
    }
  if(!bias){
    UG <- C * (1 - qnorm( 1 - alpha/2) * sqrt( 1 / (9 * n * C^2) + 1 / (2 * n - 2) ))
    OB <- C * (1 + qnorm( 1 - alpha/2) * sqrt( 1 / (9 * n * C^2) + 1 / (2 * n - 2) ))
    if(print){  cat("UG = ", UG, "\t", "OB = ", OB) }
    return(list(UG = UG, OG = OB))
  }
 }
```


### einfache Pruefplaene

* `L_p_fun` = $L_{N,n,c}(p)$ Operationscharakteristik  
* `find_n_c` = Algorithmus von Guenther fuer optimale Strategie $(n-c)$
* `AFI` = mittlerer Puefaufwand *(engl. average fraction inspection)* 

```{r}
L_p_func <- function(N, n, c, p, print = TRUE){
  
  # PART: sanity check ------
  stopifnot(p <= 1 & p >= 0 ) # check whether p is element (0,1)
  for (x in c(N,n,c)){
    # N, n, c must be a integer/ double
    stopifnot(abs(x - round(x)) < .Machine$double.eps^0.5)
  }
  
  # PART: claculation --------
  p_range <- p # p can be a scalar or a set
  L <- NA # initial entry will be removed after loop
  
  # first loop takes the entired subspace from the definition range over p and...
  for (p in p_range){
    # ... calc M regarding p = M/N
    M <- round(p*N, 0)
    
    # second loop calc a for a given p the operation characteristic cummulative (prop.)
    tmp <- 0 # temporarly storage
    for ( i in c(0:c)){
      tmp <- tmp + dhyper(i, M, N - M, n)
    } 
    L <- c(L, tmp) # storage the result for L in a vector
  }
  
  # PART: output settings -----
  output <- list(L = L[-1], p = p_range) 
  if(print){cat(paste0("L(",p_range,") = ", paste0(round(output$L,5), ";  ") ))}
  return(output)
}


find_n_c <- function(n = 1, c = 0, 
                     alpha, 
                     AQL, # p_{1- alpha}
                     beta, 
                     RQL, # p_{beta}
                     N){

  `1-alpha` <- 1 - alpha
  L_AQL <- L_p_func(N = N, n = n, c = c, p = AQL, print = FALSE)
  L_RQL <- L_p_func(N = N, n = n, c = c, p = RQL, print = FALSE)
  
  # trivila case: if initial equals optimal plan stop.
  if(L_AQL$L >= `1-alpha` & L_RQL$L <= beta){
    return(list(n = n, c = c))
  }
  
  # condition one:
  while(L_RQL$L > beta){
    n <- n + 1
    L_RQL <- L_p_func(N = N, n = n, c = c, p = RQL, print = FALSE)
  } 
  
  # condition two:
  L_AQL <- L_p_func(N = N, n = n, c = c, p = AQL, print = FALSE)
  if(L_AQL$L >= `1-alpha`){
     return(list(n = n, c = c))
  }
  
  # if condition one holds but condition two failed do c + 1 and run the function again (recursiv)
  c <- c + 1
  find_n_c(n = n, c = c, alpha, AQL, beta, RQL, N) 
  
} 


AFI <- function(N, n, c, p){
  
  # Initials 
  p_range <- p
  B <- NA
  A <- NA
  
    for(p in p_range){
    
    # A-Summand
    tmp <-  L_p_func(N = N, n = n, c = c, p = p ,print = FALSE) 
    tmp <- n *tmp$L
    A <- c(A,tmp)
    
    # B-Summand
    M <- round(p * N,0)
    tmp <- 0
    for(l in c(c+1:n)){
      tmp <- tmp + dhyper(c+1, M, N - M, l)
      }
    B <- c(B,tmp)
    }
  
  A <- A[-1]
  B <- B[-1] * ( c + 1)
    
  AFI <- A + B 
  return(list(values = AFI, p = p_range))
  
}

```


***

# Aufgabe 1

Bestimmen des Prozessfaehigkeitskoeffizienten dessen Konfidenzintervall fuer ein Prozess mit folgenden Qualitaetsmerkmalen:
```{r}
n <- 40 
Xbar <- 10.01
S <- 0.02
gu <- 9.9
go <- 10.1
alpha <- 0.05
```

**Prozessfaehigkeitskoeffizienten $\hat{C}_p$**
```{r}
C_p <- proc.cap(go= go, gu = gu, sd = S)
cat("C_p = ", round(C_p,2))

```

**Konfidenzintervall fuer  $\hat{C}_p$**

```{r}
tmp <- proc.cap.confi(n = n, alpha = alpha, C = C_p, bias = FALSE, print = TRUE)
```


***

# Aufgabe 2

## (a) Laenge von Nieten

```{r, include=FALSE}
nieten_tbl <- read.csv2("example_7.4.csv", header = TRUE, sep = ";", dec = ",")
```

Betrachtet wird das Qualitaetsmerkmal die Laenge von Nieten.  
Die ertsen 10 Zeilen der Datentabelle sehen wie folgt aus:
```{r, echo=FALSE}
kable(head(nieten_tbl, 10))
```

Im ersten Schritt wird das Qualitaertsmerkmal hinsichtlich seiner Prozessfaehigkeit ueberprueft.  


Hier liegen folgene Daten vor:
```{r}
n <- 20
Xbar <- 20.08
S <- 0.053
gu <- 19.8
go <- 20.2

```

**Prozessfaehigkeitskoeffizient und Konfidenzintervall $\hat{C}_p$**
```{r}
C_p <- proc.cap(go = go, gu = gu, sd = S)
cat("C_p = ", round(C_p,2))
C_p_conf <- proc.cap.confi(n = n, alpha = alpha, C = C_p, bias  = TRUE)
```


**Prozessfaehigkeitskoeffizient und Konfodenzintervall $\hat{C}_{pk}$**
```{r}
C_pk <- proc.cap.k(go = go, gu <- gu, sd = S, mu <- Xbar)
cat("C_pk = ", round(C_pk,2))
C_pk_conf <- proc.cap.confi(n = n, alpha = alpha, C = C_pk, bias = FALSE)
```

(*Anmerkung: waehrend die Werte fuer $C_p$ noch im akzeptablen Bereich liegen, ist das fuer $C_{pk}$ nicht der Fall*)


**$\bar{X}$ - Karte**   
Fuer die Berrechnung der $\bar{X}$ - Karte stehen folgende Richtwerte des Prozesses zur Verfuegung:
```{r}
#Sollmasse
mu0 <- 20
sig <- 0.1
n_j <- 5

# Tolleranz der Grenzen 
w <- 1.96
k <- 3
```

Die Warn - und Kontrollgrenzen lauten:
```{r}
(Wu <- mu0 - w * sig / sqrt(n_j))
(Wo <- mu0 + w * sig / sqrt(n_j))
(Ku <- mu0 - k * sig / sqrt(n_j))
(Ko <- mu0 + k * sig / sqrt(n_j))
```

Die Datenwerte werden in 6 Untergruppen $n_j, j = 1, \ldots, 6,$ mit der jeweils 5 Messungen erfasst und die Gruppenmittelwerte $\bar{X}_j$ ermittelt um rueckwirkend zu ueberpruefen, ob der Prozess fuer die $j$-te Gruppe unter Kontrolle war.
```{r}
df <- nieten_tbl %>% 
  group_by(Untergruppe) %>% 
  summarise(Xbar_j = mean(Laenge)) %>% 
  mutate(Check = ifelse(between(Xbar_j, Wu, Wo), "",
                        ifelse(between(Xbar_j,Ku, Ko), "Warnung", "ausser Kontrolle")))
kable(df)

```

Die zugehoerige $\bar{X}$ - Karte ist in der nachfolgen Abbildung zu sehen.
```{r, fig.width=10}
plot_ly(df, x =~ Untergruppe, 
        y = ~ Xbar_j, 
        mode = "lines + marker", 
        type = "scatter",
        name = "Xbar",
        color = I('black')) %>% 
  add_trace(y = Wo, mode = "lines", name = "Wo", line = list(dash = "dash")) %>% 
  add_trace(y = Ko, mode = "lines", name = "Ko", line = list(dash = "dash")) %>% 
  add_trace(y = Wu, mode = "lines", name = "Wu", line = list(dash = "dash")) %>% 
  add_trace(y = Ku, mode = "lines", name = "Ku", line = list(dash = "dash")) %>% 
  add_trace(y = mu0, mode = "lines", name = "mu0") %>% 
  layout(xaxis = list(title = "Charge"),
         yaxis = list(title = "Xbar"),
         title = "Xbar - Karte",
         font = list(family = 'sans serif',
                     color = '#264E86')) %>% 
  filter(Check %in% c("Warnung", "ausser Kontrolle")) %>% 
  layout(annotations = list(x = ~ Untergruppe, 
                            y = ~ Xbar_j, 
                            text = ~Check, 
                            arrowhead = 2, 
                            arrowsize = 1.2,
                            ax = 20,
                            ay = -60,
                            font = list(color = '#264E86',
                                        family = 'sans serif',
                                        size = 20)
                            )
         )
```



## (b) Fehler in produzierten Stoffballen

  Produzierte Stoffballen werden hinsichtlich der Fehlerzahl ueberwacht. Als $u_0$ wird nach Voruntersuchungen 0.25 angesetzt. 
  Ausserdem sei $\omega$ = 1.64485 und $\kappa$ = 2.78215.  
  
  Die Lose $i$ sind mit Anzahl der Defekten $X_i$ und Anzahl der geprueften Teile $m_i$:
```{r, echo=FALSE}
los_data <- data.frame(X_i = c(4,3,11,1,3,9,4,13,5,1),
                       m_i = c(20,18,24,14,19,29,21,15,18,22))

kable(los_data)

```


Die vorgegenene Richtwerte des Prozesses sind:
```{r}
u0 <- 0.25
w <- qnorm(0.95)
k <- qnorm(0.9973)
```


In der nachfolgenden Tabelle sind Datenwerte udn die Entscheidungsgrenzen des Prozeses hinsichtlich der Vorgabensd

```{r}
los_data <- los_data %>% 
  mutate(u_i =  X_i / m_i,
         Wo_u = u0 + w * sqrt(u0 /m_i),
         Ko_u = u0 + k * sqrt(u0 /m_i),
         Check = ifelse(u_i > Ko_u, "ausser Kontrolle", 
                          ifelse(u_i > Wo_u, "Warnung", "")
                          )
  )

kable(los_data, format = "markdown", digits = 2, row.names = nrow(los_data))

```

Die zugehoerige u - Karte ist in der nachfolgen Abbildung zu sehen.

```{r, fig.height=8, fig.width =10}
Wo_stepfun <- stepfun(1:9 + 0.5, los_data$Wo_u, f = 0)
Ko_stepfun <- stepfun(1:9 + 0.5, los_data$Ko_u, f = 0)

x <-  c(1:nrow(los_data))

los_data %>%  
  mutate(x = c(1:nrow(los_data))) %>% 
  plot_ly(x = ~ x, 
        color = I('black') ) %>%
  add_lines(x =~ x + 0.5, y = Wo_stepfun(x), name = "Wo", line = list(shape = "vh", dash = "dash")) %>% 
  add_lines(x = ~x + 0.5, y = Ko_stepfun(x), name = "Ko", line = list(shape = "vh", dash = "dash")) %>% 
  add_trace(y = ~u_i, name = "u_i", mode = "lines + marker", type = "scatter") %>% 
  layout(title = "u - Karte",
         xaxis = list(title = "Charge"),
         yaxis = list(title = "Xbar"),
         font = list(family = 'sans serif',
                     color = '#264E86')) %>% 
  filter(Check %in% c("Warnung", "ausser Kontrolle")) %>% 
  layout(annotations = list(x = ~x, 
                            y = ~u_i,
                            text = ~Check,
                            ay = -100,
                            font = list(size = 15)
                            )
         )
	
```


***



# Aufgabe 3
Bestimmen der Operationscharacteristrik eines einfachen Pruefplans mit:

```{r}
N <- 1000
c <- 4
n <- 100
```

**Operationscharakteristik L(p)**

Die Funktion `L_p_func()` aufgerufen mit dem angegeben Parametern der Aufgabe und einer Sequenz des kompletten Definitionsbereichs ergit dann die nachfolgende OC:
```{r}
L_p <- L_p_func(N = 1000, n = 100, c = 4, p = seq(0,1, by = 0.01), print = TRUE)
```

Die Grafik zeigt den Verlauf der OC Kurve:
```{r, fig.width=10}
data.frame(L_p) %>% 
  plot_ly(x = ~ p, y = ~L, type = "scatter", mode = "lines", color = I("black")) %>%
  layout(xaxis = list(title = "p"),
         yaxis = list(title = "L(P)"),
         title = "OC Kurve",
         font = list(family = 'sans serif',
                     color = '#264E86')) %>% 
  filter(L == 0) %>% 
  group_by(L) %>% 
  summarise(p = min(p)) %>% 
  layout(annotations = list(x = ~p,
                            y = ~L,
                            text = ~paste("L(",p,") = 0"),
                            font = list(size = 20))
         )
```

***

# Aufgabe 4
Fuer folgend Pruefplan soll der mittlere Durchschlupf $D(p)$ und der mittlere Pruefaufwand bestimmt werden.
```{r}
N <- 1000
c <- 4
n <- 147
```
##

### (a) mittlerer Durchschlupf $D(p)$ und sein Maximum
Fuer die Berechung wird zuerst  die  oben definierte Funktion `L_p_func()` mit den Parametern  `N`, `n`, `c` ueber den kompletten Definitionsbereich von $p$ (`seq(0,1, by = 0.001)`) abgetastet und anschliessend die Werte $L(p)$ (`.$L`) mit $p$ multipliziert. 

```{r}
p <- seq(0,1, by = 0.001)
L_p <- L_p_func(N = N, n = n, c = c, p = p, print = FALSE)
D_p <- L_p$L * p

```

Die Grafik zeigt den Verlauf der AOQ Kurve und der OC Kurve:
```{r, fig.width=10}
data.frame(D = D_p, p, L = L_p$L) %>% 
  plot_ly(x = ~ p, y = ~D, type = "scatter", mode = "lines", color = I("black"), name = "D(p)") %>%
  add_trace(x = ~p, y = ~L, type = "scatter", mode = "lines", name = "L(p)")  %>% 
  layout(xaxis = list(title = "p"),
         yaxis = list(title = "D(P) / L(p)"),
         title = "AOQ Kurve / OC Kurve",
         font = list(family = 'sans serif',
                     color = '#264E86')) %>% 
  filter(D == max(D)) %>% 
  layout(annotations = list(x = ~p,
                            y = ~D,
                            text = ~paste("AOQL = D(",p,") =", round(D,4)),
                            font = list(size = 15),
                            ax = 150)
         )
```

### (b) mittlerer Puefaufwand

Fuer die Berechung wird die Funktion oben definierte `AFI()` mit den Parametern `N`, `n`, `c` ueber den Definitionsbereich von $p$ (`seq(0,1, by = 0.001)`) abgetatstet und anschliessend grafisch abgebildet.
```{r}
p <- seq(0,1, by = 0.001)
AFI(N = N, n = n, c = c, p = p ) %>% 
  data.frame() %>% 
  plot_ly(x = ~p, y = ~values, type = "scatter", mode = "lines", color = I("black"), name = "D(p)") %>% 
   layout(xaxis = list(title = "p", range = c(0,0.1)),
          yaxis = list(title = "AFI(p)"),
          title = "AFI Kurve",
          font = list(family = 'sans serif',
                      color = '#264E86'))
```



***

# Aufgabe 5
***
Es mit hilfe des Algorithmuses von Guenther soll ein optimaler Plan (*n-c*) gefunden werden, unter der Voraussetzung, dass die Bedingungen

* $L_{N,n,c}(p) \geq 1- \alpha$ 
* $L_{N,n,c}(p) \leq \beta$  

eingehalten werden bei moeglichst kleinem *n*.

### Algorithmus von Guenther

Die nachfolgende App kann einzeln aufgerufen werden unter:  
-   [shiyapp.server](https://dennistriepke.shinyapps.io/hyp_operation_characteristic/)  
-   [Download Code](https://github.com/dtriepke/Qualitaetskontrolle/tree/Task-3-edit/Shiny_app)  


Zu Beginn wird die Funktion `find_n_c()` programmiert um den optimalen Plan zu finden *(siehe Abschnitt Funktionen oben)*. 

***

### App Algorithmus von Guenther fuer Hypergeometrische Verteilungen
```{r, echo=FALSE}
wellPanel(div(strong("Author: Dennis Triepke")),
          span("Algorithmus from Guenther is used in order to find the optimal plan vor n and c for a hypergeometrical distribution. ")
          )
```

**Control Panal**
```{r, echo = FALSE}
sliderInput(inputId = "one_min_alpha", label = "1 - alpha", value = 0.95, min = 0, max = 1)
sliderInput(inputId = "AQL", label = "AQL", value = 0.2, min = 0, max = 1)
sliderInput(inputId = "beta", label = "beta", value = 0.1, min = 0, max = 1)
sliderInput(inputId = "RQL", label = "RQL", value = 0.5, min = 0, max = 1)
numericInput(inputId = "N", label = "N", value = 400, min = 1, max = 5000)
actionButton("action", label = "find optimal plan")
```


```{r, echo=FALSE}
renderPlotly({
    input$action
    tmp <- isolate(find_n_c(n = 1, c = 0, alpha  = 1 - input$one_min_alpha, AQL = input$AQL, beta = input$beta, RQL = input$RQL, N = input$N))
    L_p <- isolate(L_p_func(N = input$N, n = tmp$n, c = tmp$c, p = seq(0,1, by = 0.01), print = FALSE))

    isolate(data.frame(L_p) %>% 
              plot_ly(x = ~p, y = ~L, type = "scatter", mode = "lines", name = "L(p)", color = I("black")) %>%
      layout(xaxis = list(title = "p"),
             yaxis = list(title = "L(P)"),
             title = "OC Kurve",
             font = list(family = 'sans serif',
                     color = '#264E86')) ) %>%
      add_trace(x = c(input$AQL, input$AQL), y = c(0, input$one_min_alpha), type = "scatter", mode = "lines", name = "AQL") %>%
      add_trace(x = c(input$RQL, input$RQL), y = c(0,input$beta), type = "scatter", mode = "lines", name = "RQL") %>%
      add_trace(x = c(input$AQL), y = c(input$one_min_alpha), type = "scatter", mode = "markers", name = "(p_{1-alpha}], 1- alpha)") %>%
      add_trace(x = c(input$RQL), y = c(input$beta), type = "scatter", mode = "markers", name = "(p_beta, beta)")
      
  })

optPlan <- reactive(quote({
    tmp <- find_n_c(n = 1, c = 0, alpha  = 1 - input$one_min_alpha, AQL = input$AQL, beta = input$beta, RQL = input$RQL, N = input$N)
    as.data.frame(tmp)
  }), quoted = TRUE)

output$text <- renderText({
    df <- optPlan()
    isolate(paste("n*:", df$n, "  c*:", df$c)) })
```


```{r, echo=FALSE}
wellPanel(span(strong("Optimal Plan:"), 
                  textOutput("text"))
)
```











